【裁判字號】    97,家聲,284
【裁判日期】    970731
【裁判案由】    代管遺產之管理報酬費用
【裁判全文】
臺灣桃園地方法院民事裁定             97年度家聲字第284號
聲  請  人  林嫦芬律師（即姜義君之遺產管理人）
上列聲請人聲請酌定代管被繼承人姜義君遺產之管理報酬費用事
件，本院裁定如下：
    主    文
聲請人管理被繼承人姜義君之遺產管理報酬核定為新臺幣肆萬壹
仟壹佰元，由被繼承人姜義君之遺產負擔。
聲請程序費用壹仟元由被繼承人姜義君之遺產負擔。
    理    由
一、聲請意旨略以：鈞院前以96年度財管字第79號民事裁定選任
    聲請人為被繼承人姜義君之遺產管理人。又被繼承人姜義君
    遺有坐落桃園縣八德市○○段835-3 地號土地應有部分、桃
    園縣平鎮市○○段494 地號土地應有部分及其上門牌號碼桃
    園縣平鎮市○○路658 號7 樓房屋（含共同使用部分之應有
    部分，以下合稱系爭遺產），由其債權人聲請鈞院95年度執
    八字第24702 號強制執行，經鈞院通知系爭遺產第1 次拍賣
    最低價額共新台幣（下同）411 萬元。為此依民法第1183條
    、財政部訂頒之「代管無人承認繼承遺產作業要點」第14點
    第3 款規定，以遺產現值100 分之1 之標準請求鈞院酌定管
    理報酬為41,100元，並加計本件聲請費用1,000 元，共42,1
    00元等語。
二、按「遺產管理人得請求報酬，其數額由親屬會議按其勞力及
    其與被繼承人之關係酌定之。」、「親屬會議不能召開或召
    開有困難時，依法應經親屬會議處理之事項，由有召集權人
    聲請法院處理之。」民法第1183條、第1132條第2 項前段分
    別定有明文。
三、經查本件被繼承人姜義君死後，其繼承人均已拋棄繼承，依
    民法第1176條第6 項規定，準用無人繼承之規定，經本院指
    定聲請人為被繼承人姜義君之遺產管理人。而被繼承人姜義
    君之系爭遺產由其債權人聲請本院95年度執八字第24702 號
    強制執行，經本院民事執行處核定其第1 次拍賣最低價額共
    411 萬元等情，有聲請人提出之本院95年度執八字第24702
    號公告1 件在卷可稽，復經本院依職權調閱本院96年度財管
    字第79號指定遺產管理人事件卷查對無誤，自堪信為真實。
    再查聲請人既係由本院以裁定選任，其遺產管理報酬應由本
    院核定，而依上開規定及財政部訂頒「代管無人承認繼承遺
    產作業要點」第14條第3 項規定，聲請人主張以被繼承人姜
    義君之系爭遺產現值100 分之1 ，即41,100元為其管理報酬
    ，經核尚無不合，應予准許。又本件聲請費用1,000 元，非
    屬已支出之遺產管理人墊付費用一部分，應列本件程序費用
    ，併予敘明。
三、依非訟事件法第157 條，裁定如主文。
中    華    民    國    97    年    7     月    31    日
                  家事法庭法  官  林雯娟
以上正本係照原本作成
如對本裁定抗告須於裁定送達後10日內向本院提出抗告狀
中    華    民    國    97    年    7     月    31    日
                          書記官  楊慧伶


司法院資訊處製作；財團法人民間司法改革基金會備份。
